es: Bricolaje > Consumibles para construcción > Productos químicos: Neutralizadores de ácido; Amoníaco; Limpiadores de chimeneas; Limpiadores de hormigón y cemento; Descongelantes; Limpiadores de cercas y terrazas; Limpiadores para desagües; Espráis congelantes para circuitos eléctricos; Gas para encendedores; Limpiadores de fosas sépticas y sumideros
ja: DIY用品 > 建築用消耗品 > 化学製品: 酸中和剤; アンモニア; 煙突用洗剤; コンクリート・レンガ用洗剤; 解氷剤; デッキ・フェンス用洗剤; 排水管用洗剤; 電子部品用急冷剤; ライター用オイル; 浄化槽・汚水槽用洗剤
fr: Quincaillerie > Consommables de construction > Produits chimiques: Neutraliseurs d’acides; Ammoniaque; Produits pour le nettoyage de cheminées; Produits nettoyants pour béton et maçonnerie; Dégivreurs; Produits nettoyants pour terrasses et clôtures; Produits de débouchage; Sprays réfrigérants pour équipement électrique; Allume-barbecue liquides; Produits pour le nettoyage de fosses septiques
ko: 철물 > 건축 소모품 > 화학약품: 산성 중화제; 암모니아; 굴뚝 청소제; 콘크리트/석조 세정제; 제빙제; 덱/울타리 세정제; 배관 세정제; 전자기기 냉각 스프레이; 점화기 연료; 정화조 처리제
nb: Maskinvare > Forbruksmateriell for bygg > Kjemikalier: Syrenøytraliserende produkter; Ammoniakk; Piperens; Betong- og stenrens; Avisning; Platting- og gjerderens; Slukrens; Elektriske frysesprayer; Lighervæske; Septikkbehandling
sv: Metallprodukter > Byggvaror > Kemikalier: Syraneutraliserare; Ammoniak; Skorstensrengörare; Rengöringsmedel för betong och murbruk; Avisningsmedel; Rengöringsmedel för däck och staket; Propplösare; Kylsprej för elkomponenter; Tändvätskor; Rengöringsmedel för septiktankar och avloppsbrunnar
da: Isenkram > Forbrugsvarer til hjemmet > Kemikalier: Syreneutralisering; Ammoniak; Skorstensrensere; Rensning af beton og murværk; Afisere; Rensning af terrasse og hegn; Afløbsrensere; Frysespray til elektronik; Lightergas; Rensning af septiktank og sivebrønd
nl: Bouwmaterialen > Verbruiksartikelen voor de bouw > Chemicaliën: Zuurneutraliserende stoffen; Ammoniak; Schoorsteenveegmiddelen; Beton- en steenreinigers; IJsbestrijders; Veranda- en hekwerkreinigers; Gootsteenontstopper; Koelspray voor elektra; Aanstekervloeistof; Septic tank- en beerputreinigers
ro-RO: Feronerie > Consumabile pentru construcții > Produse chimice: Soluții pentru neutralizarea acizilor; Amoniac; Produse pentru curățat coșuri de fum; Produse pentru curățat betonul și zidăria; Substanțe degivrante; Produse pentru curățat terase și garduri; Produse pentru desfundat scurgeri; Sprayuri de răcire pentru componente electrice; Lichid pentru încărcare brichete; Tratamente pentru fose septice
fi: Rakentaminen > Rakennustarvikkeet > Kemikaalit: Hapon neutralointi; Ammoniakki; Nuohous; Betonin ja muurauksen puhdistusaineet; Jäänpoisto; Terassin ja aidan puhdistusaineet; Viemärinpuhdistusaineet; Jäädytyssuihkeet sähkölaitteiden vianmääritykseen; Sytytinneste; Saostuskaivo- ja likakaivokäsittelyaineet
ru: Оборудование и технические изделия > Строительные материалы > Химические средства: Нейтрализаторы кислот; Аммиак; Средства для чистки дымоходов; Средства для чистки бетона и кладки; Антиобледенители; Средства для чистки заборов и настилов; Средства для чистки канализационных систем; Охлаждающие спреи для электронных компонентов; Жидкости для розжига; Средства для септиков и выгребных ям
de: Heimwerkerbedarf > Baumaterial > Chemikalien: Säureneutralisierer; Ammoniak; Kaminreiniger; Beton- & Mauerreiniger; Enteiser; Holzterrassen- & -zaunreiniger; Abflussreiniger; Kältespray für Elektronik; Anzünderflüssigkeit; Reiniger für Abwassertanks & Senkgruben
cs: Kutilství a řemeslo > Stavební spotřební materiál > Chemikálie: Neutralizátory kyselin; Amoniak; Čističe komínů; Čističe betonu a zdiva; Rozmrazovací prostředky; Čističe dřevěných teras a oplocení; Čističe odpadů; Nevodivé mrazicí spreje; Náplně do zapalovačů a tekuté podpalovače; Čističe septiků a žump
hr-HR: Željezarija > Potrošni građevinski materijal > Kemikalije: Neutralizatori kiselina; Amonijak; Sredstva za čišćenje dimnjaka; Sredstva za čišćenje betona i zidova; Sredstva za odleđivanje; Sredstva za čišćenje terase i ograde; Sredstva za čišćenje odvoda; Hladni sprejevi za elektroniku; Tekućina za upaljače; Sredstva za tretiranje septičkih jama
pt-PT: Equipamento > Consumíveis de construção > Químicos: Neutralizadores de ácidos; Amoníaco; Limpadores de chaminé; Limpadores de betão e alvenaria; Descongeladores; Limpadores de decks e cercas; Limpadores de descargas; Sprays de congelamento elétrico; Fluido de isqueiros; Tratamentos de fossas e tanques séticos
pl: Sprzęt > Materiały eksploatacyjne dla budownictwa > Chemikalia: Neutralizatory kwasów; Amoniak; Środki do czyszczenia kominów; Środki czyszczące do betonu i kamienia; Odmrażacze; Środki czyszczące do tarasów i płotów; Środki do czyszczenia rur; Spraye schładzające dla elektryków; Płyny do zapalniczek; Środki czyszczące do szamb
lt-LT: Techninė įranga > Pastatų eksploatacinės medžiagos > Cheminės medžiagos: Rūgščių neutralizatoriai; Amoniakas; Kaminų valikliai; Betono ir mūro valikliai; Ledo šalinimo priemonės; Terasų ir tvorų valikliai; Kanalizacijos valikliai; Šaldantys purškalai elektros trikčių diagnostikai; Žiebtuvėlių skystis; Priemonės septikams ir asenizacijos cisternoms
en: Hardware > Building Consumables > Chemicals: Acid Neutralizers; Ammonia; Chimney Cleaners; Concrete & Masonry Cleaners; De-Icers; Deck & Fence Cleaners; Drain Cleaners; Electrical Freeze Sprays; Lighter Fluid; Septic Tank & Cesspool Treatments
th: ฮาร์ดแวร์ > อุปกรณ์ก่อสร้างสิ้นเปลือง > สารเคมี: ตัวปรับสภาพกรด; แอมโมเนีย; ตัวทำความสะอาดปล่องไฟ; คอนกรีตและที่ทำความสะอาดสำหรับงานก่อ; สารกำจัดน้ำแข็ง; ที่ทำความสะอาดชานและรั้ว; สารทำความสะอาดท่อ; สเปรย์ทำความเย็นส่วนประกอบไฟฟ้า; น้ำมันไฟแช็ก; สารสำหรับถังเกรอะและบ่อซึม
tr: Hırdavat > Yapı Sarf Malzemeleri > Kimyasallar: Asit Nötralize Ediciler; Amonyak; Baca Temizleyiciler; Beton ve Duvar Temizleyiciler; Buz Çözücüler; Döşeme ve Çit Temizleyiciler; Gider Temizleyiciler; Elektrikli Bileşen Soğutma Spreyleri; Çakmak Gazı; Septik Tankı ve Foseptik Çukuru Temizleyiciler
pt-BR: Ferragens > Consumíveis para construção > Químicos: Neutralizadores de ácido; Amônia; Limpadores de chaminé; Limpadores de alvenaria e concreto; Removedores de gelo; Limpadores de decks e cercas; Limpadores de ralos; Sprays de refrigeração elétrica; Fluido de isqueiro; Limpadores de fossa séptica e latrina
zh-TW: 硬體 > 建築耗材 > 化學材料: 酸性中和劑; 氨; 煙囪清潔劑; 混凝土/石磚建築清潔劑; 除冰劑; 甲板清潔劑; 水溝清潔劑; 急速冷凍劑; 打火機油; 化糞池處理用品
it: Articoli di ferramenta > Materiali di consumo per costruzioni > Prodotti chimici: Neutralizzatori di acidi; Ammoniaca; Pulizia canne fumarie; Prodotti di pulizia per cemento e murature; Prodotti antigelo; Prodotti di pulizia per ponti e recinti; Liquidi disgorganti; Spray congelante per uso elettrico; Liquido per accendini; Prodotti di pulizia per fosse settiche e pozzi neri
vi: Phần cứng > Vật tư phụ ngành xây dựng > Hóa chất: Trung hòa axit; Amoniac; Lau ống khói; Chất tẩy rửa bê tông, gạch; Chất phòng băng; Chất tẩy rửa hàng rào và sàn; Làm sạch cống rãnh; Hộp xịt làm nguội thiết bị điện tử; Chất lỏng dễ cháy; Bể tự hoại và xử lý chất thải bể phốt
sl-SI: Gradbena oprema > Gradbeni potrošni material > Kemikalije: Nevtralizatorji kisline; Amonijak; Čistilci dimnikov; Čistila za beton in zidove; Naprave za odstranjevanje ledu; Čistila za terase in ograje; Sredstva za čiščenje odtokov; Električni zamrzovalni spreji; Tekočina za vžigalnike; Izdelki za čiščenje septičnih zbiralnic in rezervoarjev za odpadne vode
sk-SK: Náradie > Stavebný tovar > Chemikálie: Neutralizátory kyseliny; Amoniak; Čistiace prostriedky na komíny; Čistiace prostriedky na betón a murivo; Nemrznúce zmesi; Čistiace prostriedky na terasy a ploty; Čističe odtokov; Mraziace spreje na elektroniku; Tekutina do zapaľovačov; Údržba septikov a žumpy
hu: Hardver > Építési fogyóeszközök > Vegyszerek: Savsemlegesítők; Ammónia; Kéménytisztítók; Beton- és falazattisztítók; Jégtelenítők; Fedélzet- és kerítéstisztítók; Lefolyótisztítók; Elektromos fagyasztó spray-k; Öngyújtó folyadék; Szeptikus tartály és pöcegödör kezelések
el: Υλικά κατασκευών > Καταναλώσιμα κατασκευών > Χημικά: Εξουδετερωτές οξέων; Αμμωνία; Καθαριστικά καμινάδων; Καθαριστικά σκυροδέματος & τοιχοποιίας; Αντιπαγωτικά; Καθαριστικά για ξύλινες επιφάνειες & φράχτες; Καθαριστικά αποχέτευσης; Σπρέι ψύξης για ηλεκτρονικές συσκευές; Υγρό αναπτήρα; Θεραπείες σηπτικών δεξαμενών & βόθρων
bg-BG: Железария > Строителни консумативи > Химикали: Киселинни неутрализатори; Амоняк; Препарати за почистване на комини; Препарати за почистване на бетон и зидария; Размразяващи средства; Препарати за почистване на декинг и огради; Препарати за почистване на канали; Замразяващи спрейове за електроника; Течност за запалки; Препарати за септични и помийни ями
zh-CN: 五金/硬件 > 建筑耗材 > 化学品: 酸中和剂; 氨; 烟囱清洁剂; 混凝土/砖石清洁剂; 除冰剂; 平台/栅栏清洁剂; 排水管清洁剂; 电气冷冻喷雾; 打火机油; 化粪池/污水处理用品